【裁判字號】    89,訴,488
【裁判日期】    891026
【裁判案由】    違反毒品危害防制條例
【裁判全文】
台灣屏東地方法院刑事判決                          八十九年度訴字第四八八號
    公  訴  人  臺灣屏東地方法院檢察署檢察官
    被      告  甲○○
右列被告因違反毒品危害防制條例案件，經檢察官提起公訴（八十九年度偵字第四０
七九號），本院判決如左：
    主  文
甲○○共同轉讓第二級毒品，處有期徒刑捌月。
    事  實
丙○○、甲○○二人於民國八十九年七月十一日二十一時許，在屏東縣長治鄉○○路
四０九號乙○○之住處施用渠等共同出資購得之第二級毒品安非他命（丙○○、甲○○二人施用安非他命部分由檢察官另案偵辦，丙○○轉讓毒品犯行由本院另行審結）
，且基於共同犯意之聯絡，無償轉讓部分安非他命供在場之乙○○施用（乙○○施用
安非他命部分由檢察官另案偵辦）。嗣於同年七月十二日十一時許在上址遭警查獲，
並扣得渠等三人施用安非他命所用之吸食器一組、玻璃管二支、安非他命殘渣夾鍊袋
一個。案經屏東縣警察局里港分局報告台灣屏東地方法院檢察署檢察官偵查起訴。
    理  由
一、訊據被告甲○○矢口否認前開犯行，辯稱雖同案被告丙○○有轉讓安非他命予乙○○，但當時其正在睡覺，並不知道丙○○有轉讓安非他命予乙○○之情事，且
    其亦曾對丙○○稱，因當時乙○○尚在服役，為了不要害乙○○，所以不要分安
    非它命給乙○○等語。然查，被告甲○○於前該時地確有與同案被告丙○○共同
    轉讓其二人共同出資購得之安非他命予乙○○之事實，已經乙○○於警訊中指述
    綦詳，並有警訊錄音帶可稽，而該錄音帶復經本院當庭播放確認乙○○確有如警
    訊筆錄所載之陳述無誤，且乙○○之尿液經送驗後，確呈安非他命之陽性反應，
    有卷附之台灣檢驗科技股份有限公司於八十九年八月十八日所出具ＫＨ８０３９
    ４／００號檢驗報告可稽，亦足為乙○○前開證詞之佐證，是雖乙○○嗣後於偵
    查中改稱被告未曾轉讓安非他命予伊施用，並稱警訊筆錄係警員自行所寫，其未
    曾為如是陳述等語，即無可採；次查，同案被告丙○○於警訊中自承其確有與被
    告甲○○於前開時地，因借用乙○○之住處，遂共同轉讓安非他命予乙○○施用
    ，此有其警訊筆錄可憑，而同案被告丙○○嗣於本院審理中雖改稱僅其一人轉讓
    安非他命予乙○○施用，當時被告甲○○表示因乙○○正在服役，不要給乙○○
    施用等語，然此顯與乙○○於前述警訊中所言，及於偵查中稱被告二人在其房間
    施用安非他命時其在客廳中等語，被告甲○○嗣於本院審理中所稱同案被告丙○○轉讓安非他命予乙○○時，其正在客廳中睡覺，故不知情等語，均顯有出入，
    相互矛盾，且該包安非他命為被告丙○○與甲○○所共同出資購買，已據其二人
    陳明，而安非他命價格不菲，為眾所週知之事，若被告甲○○已經明確反對將該
    安非他命分予乙○○施用，丙○○是否仍敢自作主張將該其二人共有之毒品分予
    乙○○施用，顯非無疑，並可見被告二人與乙○○均有為自己或為他人卸責之情
    事，是渠等前該開陳述即難採信，此外，並有被告丙○○所有，用以供被告等及
    乙○○於前述時地施用安非他命所用之吸食器一組、玻璃管二支及含安非他命殘
    渣之夾鍊袋一個扣案為憑。綜上所述，被告甲○○罪證明確，所辯無非卸責之詞
    ，不足採信，犯行堪以認定。
二、核被告甲○○所為，係犯毒品危害防制條例第八條第二項之轉讓第二級毒品罪，
    其與丙○○間對於上述轉讓毒品犯行有犯意之連絡與行為分擔，均為共同正犯。
    審酌被告前曾有多次施用毒品及竊盜之非行紀錄，有其前科表為憑，素行不良、
    犯罪動機、目的、手段、轉讓次數僅有一次，並係因乙○○主動要求始行轉讓之
    、致生危害於社會風氣及乙○○之身體健康、犯後一再否認犯行，未見悔意等一
    切情狀，爰量處如主文所示之刑。至扣案之安非他命吸食器一組、吸食安非他命
    用吸管二支及殘留安非他命之夾鍊袋等物品，因被告另涉有吸用安非他命犯行，
    經檢察官向本院聲請裁定觀察勒戒在案，上開物品顯亦為其吸用安非他命所用，
    而足為其所犯施用毒品案件中之證物，應由檢察官另行聲請宣告沒收，亦經公訴
    人於起訴書中陳明，爰不併為沒收之諭知，附此敘明。
據上論斷，應依刑事訴訟法第二百九十九條第一項前段，毒品危害防制條例第八條第
二項，刑法第十一條前段、第二十八條判決如主文。
本案經檢察官洪士傑到庭執行職務。
中      華      民      國      八十九      年    十    月    二十六    日
                                        臺灣屏東地方法院刑事第二庭
                                            法  官   莊鎮遠
右判決正本證明與原本無異。
對於本判決如有不服應於收受送達後十日內向本院提出上訴書狀上訴於台灣高等法院
高雄分院並按他造當事人之人數附具繕本。
                                            書記官   吳光璵
中      華      民      國      八十九      年    十    月    二十六    日
附錄本判決論罪之法條：
毒品危害防制條例第八條
轉讓第一級毒品者，處一年以上七年以下有期徒刑，得併科新台幣一百萬
元以下罰金。
轉讓第二級毒品者，處六月以上五年以下有期徒刑，得併科新台幣七十萬
元以下罰金。
轉讓第三級毒品者，處三年以下有期徒刑，得併科新台幣三十萬元以下罰
金。
前三項之未遂犯罰之。


司法院資訊處製作；財團法人民間司法改革基金會備份。
